臺灣高等法院臺中分院刑事判決
110年度上訴字第925號
上  訴  人  
即  被  告  陳俊良



選任辯護人  羅庭章律師
上列上訴人即被告因違反毒品危害防制條例案件，不服臺灣臺中
地方法院109年度訴字第2310號中華民國110年2月23日第一審判
決（起訴案號：臺灣臺中地方檢察署109年度偵字第14399、1460
0、21985號），提起上訴，本院判決如下：
    主    文
上訴駁回。
    犯罪事實
一、陳俊良與真實姓名年籍不詳，自稱「阿東」、「張孟學」之
    成年男子（下稱「阿東」）共同基於販賣第三級毒品愷他命
    以營利之犯意聯絡（下列㈠、㈡部分）、含第三級毒品成分之
    毒品咖啡包（下列㈢部分）以營利之犯意聯絡：  
  ㈠於民國109年4月11日凌晨0時許，盧俊廷透過LINE與「阿東」
    聯繫（起訴書誤載為以FACETIME與陳俊良聯繫，應予更正）
    ，表示欲購買2公克之愷他命，「阿東」即以FACETIME與陳
    俊良聯絡，陳俊良乃依「阿東」指示，於同日凌晨0時39分
    許，駕駛車牌號碼000-0000號自用小客車（下稱甲車）前往
    臺中市○○區○○路00號之統一便利商店豐洲門市，待盧俊廷進
    入甲車後座，陳俊良即將重約2公克之愷他命1包交與盧俊廷
    ，並收取盧俊廷交付之新臺幣（下同）5000元價金。陳俊良
    嗣後將收受之價金存入「阿東」指定之帳戶，並收取「阿東
    」交付之300元報酬。
  ㈡於109年4月21日上午10時30分前許，潘武彬先與「阿東」聯
    絡（起訴書誤載為與陳俊良聯絡，應予更正），表示欲購買
    4公克之愷他命，「阿東」隨後以FACETIME與陳俊良聯絡，
    陳俊良即依「阿東」指示，於同日上午10時30分許，駕駛甲
    車前往臺中市○○區○○路0段000號前，待潘武彬進入甲車後座
    ，陳俊良即將重約4公克之第三級毒品愷他命1包交與潘武彬
    ，並收取潘武彬交付之8300元。陳俊良嗣於同日晚上某時許
    ，將收受之價金在臺中市北屯區之總太青境社區交與「阿東
    」，並收取「阿東」交付之報酬300元。
  ㈢陳俊良先依「阿東」指示，先後於109年5月6日上午7時許、8
    時許，分別在臺中市○○區○○路0段00號之沙夏汽車旅館202號
    房、臺中市西屯區西安街及福星路交岔路口之全家便利商店
    臺中福滿店，以總價3萬5000元之價格，向不詳男子購入如
    附表一編號5至編號8、附表二、附表三編號3、編號5及未拆
    封如附表四所示之第三、四級毒品。後於同日上午10時30分
    許，張志豪利用微信與「阿東」聯絡，表示欲購買如附表一
    編號8、附表二編號1、附表三編號3、未拆封如附表四所示
    之ROLLS（起訴書誤載為ROSS）圖案包裝（下稱ROLLS圖案包
    裝）毒品咖啡包6包，「阿東」隨後以FACETIME與陳俊良聯
    絡，陳俊良即依「阿東」指示，於同日上午11時許，駕駛甲
    車搭載不知情之女友方淳宜前往臺中市○○區○○○○街000號前
    ，張志豪則委由不知情之妻子蔡佳蓁前往交易。蔡佳蓁到達
    上開地點後，即進入甲車後座，陳俊良在甲車內將內含第三
    級毒品4-甲基甲基卡西酮、硝甲西泮（硝甲氮平) 、甲基-N
    ,N-二甲基卡西酮成分之ROLLS圖案包裝毒品咖啡包6包（附
    表四所示之殘渣袋6個，即張志豪購買後拆封所剩之物）交
    與蔡佳蓁，並收取蔡佳蓁交付之3600元價金。至於其餘之毒
    品部分陳俊良則尚未始尋找買主。
二、嗣經警方於109年5月6日中午12時30分許，持搜索票至陳俊
    良位於臺中市○○區○○○路00號3樓3C居所及甲車執行搜索，當
    場扣得如附表一至附表三所示之物。警方另於同日下午5時4
    5分許通知張志豪到案說明，並扣得如附表四所示之物，因
    而查悉上情。
三、案經臺中市政府警察局豐原分局報告臺灣臺中地方檢察署檢
     察官偵查起訴。
　  理    由
一、證據能力之說明：
　㈠被告以外之人（包括證人、鑑定人、告訴人、被害人及共同
    被告等）於審判外之陳述，雖不符前4條之規定，然經當事
    人於審判程序同意作為證據，法院審酌該言詞陳述或書面陳
    述作成時之情況，認為適當者，亦得為證據；當事人、代理
    人或辯護人於法院調查證據時，知有第159條第1項不得為證
    據之情形，而未於言詞辯論終結前聲明異議者，視為有前項
    之同意，刑事訴訟法第159條之5定有明文。本判決所引用上
    訴人即被告陳俊良（下稱被告）以外之人於審判外之供述證
    據，檢察官、被告、選任辯護人均同意有證據能力（見本院
    卷第151頁），本院審酌該等證據資料製作時之情況，並無
    不當取供或證明力明顯過低之瑕疵，且與待證事實具有關連
    性，認為以之作為證據應屬適當，自得為本案之證據使用。
　㈡其餘本案認定犯罪事實之所有證據資料（含書證、物證等）
    ，均與本案事實具有關聯性，並無事證足認有違背法定程式
    或經偽造、變造等情事，且經原審、本院均依法踐行調查程
    序，檢察官、被告、選任辯護人對於證據能力均未爭執，亦
    有證據能力。
二、認定犯罪事實所憑之證據及理由：
　㈠上開犯罪事實，業據被告於偵查及原審、本院審理中均坦承
    不諱（見109年度偵字第14399卷〔下稱偵一卷〕第221至229頁
    、原審卷第63至65、118、120至126頁、本院卷第161  頁）
    ，核與證人盧俊廷、潘武彬、方淳宜於警詢之陳述（見偵一
    卷第109至113、138至141、190至191頁）、證人張志豪、蔡
    佳蓁於警詢及偵查之陳述（見偵一卷第160至161、171至173
    、213至215頁）大致相符，並有原審法院109年聲搜字610號
    搜索票、臺中市政府警察局豐原分局109年4月11日、21日搜
    索扣押筆錄、扣押物品目錄表、扣押物品收據、同年5月6日
    搜索扣押筆錄、扣押物品目錄表、扣押物品收據（見偵一卷
    第34至43、115至120、142至147、178至183頁）、查獲被告
    之現場蒐證照片、犯罪事實欄一㈠所示交易時、地之監視器
    錄影畫面翻拍照片、犯罪事實欄一㈢所示交易時、地之現場
    蒐證照片、被告之販毒廣告、通訊軟體對話紀錄及備忘錄截
    圖（見偵一卷第61至96、163至164頁）、衛生福利部草屯療
    養院109年4月30日草療鑑字第1090400584號、同年4月30日
    草療鑑字第1090400583號、同年6月17日草療鑑字第1090600
    265號、同年6月23日草療鑑字第1090600266號、同年6月18
    日草療鑑字第1090600264號鑑驗書（見偵一卷第121、148頁
    、109年度偵字第14600號卷〔下稱偵二卷〕第167至175頁、10
    9年度偵字第21985號卷〔下稱偵三卷〕第219頁）、內政部警
    政署刑事警察局109年6月22日刑鑑字第1090058695號鑑定書
    （見偵二卷第177至181頁）、如附表一至附表四所示扣案物
    之照片、證人方淳宜手機內照片暨通訊軟體對話紀錄翻拍照
    片（見偵一卷第165、185、195至205頁）、證人潘武彬、盧
    俊廷、張志豪之勘察採證同意書、採尿同意書、委託尿液代
    號、真實姓名對照表、正修科技大學超微量研究科技中心尿
    液檢驗報告、甲車之車號查詢汽車車籍資料（見偵一卷第26
    6至268頁、偵三卷第49至51、71至72、112至113、269頁）
    在卷可稽，及如附表一編號1、編號2、編號5至編號8、附表
    二、附表三編號3、編號5及附表四所示之物扣案可憑，足認
    被告上開任意性自白與事實相符，堪以採信。綜上所述，本
    案事證明確，被告上開犯行洵堪認定，均應依法論科。
　㈡販賣毒品之所謂販賣行為，須行為人主觀上有營利意圖，且
    客觀上有賣出毒品行為，始足構成，至於實際上是否已經獲
    利，則非所問；而行為人有無「營利」之意圖，係從客觀之
    社會環境、情況，及證人、物證等資料，依據證據法則綜合
    研判認定。本件被告所為之如犯罪事實欄所載3次販賣犯行
    ，均屬有償交易，且被告於原審審理供稱：原本上手「阿東
    」說我可以領月薪3萬元，但都尚未領取；而本案販賣毒品
    與盧俊廷及潘武彬所收受之價金，均已交給「阿東」，這2
    次我各取得300元，共計600元的報酬，張志豪部分我還沒領
    到報酬就被查獲等語（見原審卷第121、125至126頁）。可
    認被告已與上手「阿東」約定每月有3萬元之固定獲利，雖
    未實際取得，但仍不影響其有營利之意圖，且被告已取得60
    0元之獲利，足徵被告本案3次之有償毒品交易，主觀上確有
    營利之意圖，應堪認定。
  ㈢綜上所述，本案事證明確，被告之自白核與事實相符，其有
    如犯罪事實欄一、㈠至㈢所示之3次犯行，足堪認定，應予依
    法論科。
三、論罪部分：
  ㈠被告行為後，109年1月15日修正公布之毒品危害防制條例部 
    分條文業於同年7月15日生效施行。又行為後法律有變更者
    ，適用行為時之法律。但行為後之法律有利於行為人者，適
    用最有利於行為人之法律，刑法第2條第1項定有明文。
  ⒈修正前該條例第4條第3項之法定刑為「7年以上有期徒刑，得
    併科700萬元以下罰金」，修正後則為「7年以上有期徒刑，
    得併科1000萬元以下罰金」，比較新舊法結果，修正後之規
    定係將販賣第三級毒品罪罰金刑之刑度提高，並未較有
    利於被告。 
　⒉修正前之毒品危害防制條例第17條第2項規定：「犯第4條至
    第8條之罪於偵查及審判中均自白者，減輕其刑」，修正後
    則規定：「犯第4條至第8條之罪於偵查及歷次審判中均自白
    者，減輕其刑」。核其立法理由，係考量原立法之目的，在
    使前述毒品案件之刑事訴訟程序儘早確定，是以被告於歷次
    審判中均自白犯罪者，始足當之，而所謂歷次審判中均自白
    ，係指歷次事實審審級（包括更審、再審或非常上訴後之更
    為審判程序），且於各該審級中，於法官宣示最後言詞辯論
    終結時，被告為自白之陳述而言。比較新舊法結果，修正後
    之規定並未較有利於被告。
  ⒊綜合比較上述各條文修正前後之規定，修正後之毒品危害防
    制條例規定並未較有利於被告，揆諸前揭最高法院決議及刑
    法第2條第1項之「從舊從輕」原則，自應一體適用修正前之
    毒品危害防制條例規定做為本案論罪科刑之依據。
　㈡核被告如犯罪事實欄一、㈠至㈢所示之犯行，均係犯修正前毒
    品危害防制條例第4條第3項之販賣第三級毒品罪。有關被告
    所為犯罪事實欄一、㈢之犯行，其中ROLLS圖案包裝毒品咖啡
    包以外之毒品部分，尚無證據證明被告已開始尋找買主，係
    犯毒品危害防制條例第5條第3、4項之意圖販賣而持有第三
    、四級毒品罪，屬一行為而同時觸犯二罪名之想像競合犯，
    原應論以意圖販賣而持有第三級毒品罪，然該罪與後續販賣
    第三級毒品罪有法條競合之適用，僅擇販賣第三級毒品罪處
    罰，意圖販賣而持有部分則不另論罪（最高法院109年台上
    字第915號判決要旨參照）。另犯罪事實欄一、㈢部分，被告
    持有第三級毒品純質淨重20公克以上之低度行為，應為後續
    販賣之高度行為所吸收，亦不另論罪。至被告就犯罪事實欄
    一㈠、㈡所示販賣第三級毒品愷他命前之持有行為，因卷內無
    證據證明此部分第三級毒品純質淨重已達20公克以上，自無
    「為販賣之高度行為所吸收，不另論罪」之問題，附此敘明
    。
　㈢被告就犯罪事實欄一、㈠至㈢所示之3次犯行，與「阿東」有犯
    意聯絡及行為分擔，均應依刑法第28條之規定，論以共同正
    犯。
　㈣被告就上開3次犯行，犯意各別，時空互異，應予分論併罰。
　㈤被告於偵查及原審、本院審理中就被訴犯行均坦承不諱，已
    如前述，均依修正前毒品危害防制條例第17條第2項之規定
    減輕其刑。
　㈥另被告於原審雖供稱其共犯為「阿東」等語（見原審卷第66
    頁），然檢警機關並未因而查獲「阿東」，有臺灣臺中地方
    檢察署109年11月19日中檢增騰109偵14399字第1099121170
    號函及警員張存馥110年1月21日職務報告在卷可證（見原審
    卷第71、101頁），故本案尚無毒品危害防制條例第17條第1
    項規定之適用，併予敘明。
  ㈦辯護人雖替被告辯護稱：本案請均依刑法第59條之規定酌減
    其刑等語（見原審卷第76至77頁、本院卷第35至37、162至1
    63頁）。惟犯罪之情狀顯可憫恕，認科以最低度刑仍嫌過重
    者，得酌量減輕其刑，刑法第59條定有明文。又刑法第59條
    之減輕其刑，係裁判上之減輕，必以犯罪之情狀可憫恕，認
    為宣告法定最低度之刑猶嫌過重者，始有其適用；如別有法
    定減輕之事由，應先依法定減輕事由減輕其刑後，猶嫌過重
    時，始得為之。本院審酌被告非不知毒品危害之人，仍為本
    案犯行，且本案扣案之毒品數量甚鉅，被告更係與他人合作
    ，擴張毒品銷售管道，觀諸其犯罪目的、動機及犯罪情節，
    客觀上尚無任何情堪憫恕之處，且被告本案犯行均已依修正
    前毒品危害防制條例第17條第2項之規定減輕其刑，當無宣
    告減輕後法定最低度刑期猶嫌過重，而在客觀情狀可憫恕之
    情形。再者，依被告本案犯罪情節，若於法定刑度之外，動
    輒適用刑法第59條之規定減輕其刑，亦不符禁絕毒品來源，
    使國民遠離毒害之刑事政策，是本院認被告本案販賣毒品犯
    行，均無情輕法重之情形，故均不依刑法第59條之規定酌減
    其刑。
四、駁回上訴之理由：　　
  ㈠原審法院因認被告所為犯行罪證明確，適用毒品危害防制條
    例第4條第3項（修正前）、第17條第2項（修正前）、第19
    條第1項，刑法第2條第1項前段、第11條、第28條、第51條
    第5款、第38條第1項、第38條之1第1項前段等規定，並以行
    為人之責任為基礎，審酌被告既知毒品危害防制條例所規範
    之第三級毒品均具成癮性，服用後會產生依賴性、耐藥性，
    戒解不易，將嚴重妨害施用者之身心健康，竟仍與「阿東」
    共同販賣以牟利，助長毒品流通、氾濫，被告所為均無足取
    ，並斟酌被告本案販賣之對象、交易毒品之數量及所得，與
    被告犯後先否認犯行，嗣於偵查及原審審理始坦承之犯後態
    度、其本案犯罪動機、目的、手段、分工權責，及被告於原
    審自述之智識程度及家庭經濟生活狀況（見原審卷第127頁
    ），與檢察官、被告及辯護人之量刑意見等一切情狀，分別
    量處如附表「宣告刑」欄所示之刑，並定其應執行有期徒刑
    4年6月，復說明諭知沒收之事由（詳如後述）。核其認事用
    法均無違誤，量刑要屬妥適，應予維持。
　㈡被告提起上訴主張：被告販賣第三級毒品犯行，並未牟取暴
    利，每趟僅獲取300元，2次合計為600元，實因家庭經濟拮
    据，迫於經濟壓力之下，一時失慮而犯法，且係受「阿東」
    利誘而受託保管毒品，犯罪情節輕微，如科以法定最低刑度
    猶嫌過苛，不免予人情輕法重之憾，並請考量被告主動配合
    檢警偵辦之犯罪態度，請求依刑法第59條之規定酌減其刑後
    ，再依被告之犯罪情節，予以減輕其刑等語（見本院卷第35
    至37、166至168頁）。惟本案被告所犯販賣第三級毒品罪，
    原審綜合其之犯罪目的、動機及犯罪情節觀之，且依毒品危
    害防制條例第17條第2項規定減輕其刑後，並無宣告法定最
    低度刑仍嫌過重之情，而無再依刑法第59條規定酌減其刑之
    必要，已說明如上。又刑罰之量定，屬法院自由裁量之職權
    行使，應審酌刑法第57條所列各款事由及一切情狀，為酌量
    輕重之標準，並非漫無限制；量刑輕重係屬事實審法院得依
    職權自由裁量之事項，苟已斟酌刑法第57條各款所列情狀而
    未逾越法定刑度，不得遽指為違法。原審就被告所犯3次販
    賣第三級毒品罪科處之刑，均屬從法定最低度，酌加3月或4
    月，已屬從輕量刑，而原審於定應執行刑時，依刑法第51條
    第5款之規定，應於各刑中之最長期（3年10月）以上，各刑
    合併之刑期以下，定被告應執行刑有期徒刑4年6月，亦屬低
    度刑。被告上訴意旨仍稱請求從輕量刑等語，難認有理由。
    綜上所述，被告上訴意旨所陳無足可採。從而，被告上訴無
    理由，應予駁回其之上訴。
　㈢沒收
  ⒈扣案如附表一編號5至編號8、附表二、附表三編號3、編號5
    所示之物，業據被告於偵查中供稱：這些是藥頭要我保管的
    毒咖啡包和愷他命等語（見偵一卷第227至228頁）；於原審
    供稱：這些物品都是透過上手「阿東」取得的，指使我去跟
    別人拿上開毒品，之後有需要再來拿等語（見原審卷第118
    至120頁）。又①如附表一編號5、附表三編號5所示之物，經
    送衛生福利部草屯療養院鑑驗，認均含第三級毒品愷他命成
    分；②如附表一編號6、附表二編號2所示之物，經送內政部
    警政署刑事警察局鑑定，認均含第三級毒品4-甲基甲基卡西
    酮、甲基-N,N-二甲基卡西酮，及第四級毒品硝西泮（耐妥
    眠）成分；③如附表一編號7所示之物，均含第三級毒品4-甲
    基甲基卡西酮、硝甲西泮（硝甲氮平）、甲基-N,N-二甲基
    卡西酮成分；④如附表一編號8、附表二編號1、附表三編號3
    所示之物，則均含第三級毒品4-甲基甲基卡西酮、硝甲西泮
    （硝甲氮平）、甲基-N,N-二甲基卡西酮成分等節，有理由
    欄二、㈠所載之衛生福利部草屯療養院之鑑驗書5份、內政部
    警政署刑事警察局鑑定書1份存卷可證，足認上開毒品均為
    被告本案供販賣所用之毒品，且屬違禁物，均依刑法第38條
    第1項之規定，宣告沒收之。至用以包裹上開毒品之包裝袋
    ，因直接碰觸、沾染毒品而顯難析離，自應整體視為毒品併
    予宣告沒收；鑑驗耗損部分，則因已滅失，故不另為沒收之
    諭知。
  ⒉關於如附表一編號2所示之手機，被告於原審供稱：本案我是
    用該手機與「阿東」聯絡等語（見原審卷第65、118頁），
    是該手機應依毒品危害防制條例第19條第1項之規定，宣告
    沒收之。
  ⒊被告於偵查中供稱：扣案如附表一編號1所示現金中，包含我
    於本案向蔡佳蓁收取的價金3600元等語（見偵一卷第229頁
    ）；於原審審理供稱：我本案販賣毒品與盧俊廷及潘武彬所
    收受之價金，均已交給「阿東」；這2次我分別取得300元，
    共計600元的報酬，張志豪部分我還沒領到報酬就被查獲；
    原本上手跟我說我可以領月薪3萬元，但都尚未領取等語（
    見原審卷第125至126頁）。故被告本案之犯罪所得，為其領
    取之報酬600元，及其與於犯罪事實欄一、㈢收受而尚未繳回
    之價金3600元，共計4200元（計算式：300元＋300元＋3600元
    ＝4200元）。又扣案如附表一編號1所示現金，其中6萬1400
    元為被告所有，且包含向蔡佳蓁收取之價金等節，業據被告
    於偵查及原審陳述明確（見偵一卷第229頁、原審卷第118頁
    ）。而金錢所表彰者既在於交換價值，而非該特定金錢之實
    體價值，金錢混同後，相同之金額即具相同之價值，併考量
    現行刑法沒收之意旨在於徹底剝奪犯罪所得，以根絕犯罪誘
    因，應認被告本案販賣毒品所得現金，應已與其所有之金錢
    混同，則犯罪所得之沒收即可由扣案現金予以執行，並無不
    能執行之情形。基此，扣案如附表一編號1所示之9萬1400元
    ，其中4200元部分，應依刑法第38條之1第1項前段之規定，
    宣告沒收，其餘部分則難認與本案有關，而無庸宣告沒收。
  ⒋如附表一編號3、編號4、附表三編號1、編號2、編號4所示之
    物，均無證據證明與被告本案犯行有關；如附表三編號6所
    示之物，經送衛生福利部草屯療養院鑑驗，認含第四級毒品
    硝西泮成分（純質淨重未達5公克），有上開鑑驗書在卷可
    證，被告於偵查中供稱：附表三編號6所示之物是109年4月
    初有人寄放在我這，說之後會來向我拿取等語（見偵一卷第
    225頁）；於原審審理則供稱：上開物品是上手寄放在我這
    裡的等語（見原審卷第119頁），足認被告並未供稱如附表
    三編號6所示之物為上手交與其販賣之毒品，復與本案販賣
    之毒品種類顯有不同，是尚無證據足認上開扣案物與被告本
    案販毒犯行有關，爰均不予宣告沒收。另扣案如附表四所示
    之物，固為被告販賣與張志豪如附表一編號8「備註」欄所
    示毒品之殘渣袋，且該殘渣袋經送衛生福利部草屯療養院鑑
    驗，尚有第三級毒品4-甲基甲基卡西酮殘留，此經證人張志
    豪於偵查中證述甚詳（見偵一卷第214頁），並有衛生福利
    部草屯療養院109年6月18日草療鑑字第1090600264號鑑驗書
    可證（見偵三卷第219頁）。然上開物品既經出售與證人張
    志豪，考量該等物品可能於證人張志豪因該等物品所涉另案
    刑事責任或行政裁處程序中作為證據，且該等物品既已扣案
    ，縱未於本案宣告沒收，亦無流通而導致法益風險擴大之虞
    ，為免證據滅失致有礙另案之事實認定，爰不於本案為沒收
    之諭知，併此敘明。
據上論斷，應依刑事訴訟法第368條，判決如主文。 
本案經檢察官洪瑞君提起公訴，檢察官王雪惠到庭執行職務。
中　　華　　民　　國　　110 　年　　10　　月　　27　　日
            刑事第三庭  審判長法　官　楊  真  明
                              法　官　邱  顯  祥
　　　　　　　　　　　　　　　法　官  楊  欣  怡
以上正本證明與原本無異。　　　　　　　　　　　　　　　
如不服本判決，應於收受送達後20日內向本院提出上訴書狀，並
應敘述具體理由；其未敘述上訴理由者，應於上訴期間屆滿後20
日內向本院補提理由書（均須按他造當事人之人數附繕本）「切
勿逕送上級法院」。
                              書記官  胡  美  娟

中　　華　　民　　國　　110 　年　　10　　月　　28　　日











附表：
     犯罪事實          原判決主文欄宣告刑  1 如犯罪事實欄一、㈠所示 陳俊良共同犯販賣第三級毒品罪，處有期徒刑參年玖月。  2 如犯罪事實欄一、㈡所示 陳俊良共同犯販賣第三級毒品罪，處有期徒刑參年拾月。  3 如犯罪事實欄一、㈢所示 陳俊良共同犯販賣第三級毒品罪，處有期徒刑參年玖月。 


附表一（在被告之手提袋內扣得）：
編號         扣案物品               備註  1 新臺幣9萬1400元現金 由被告持有  2 IPHONE SE手機 被告持有，並用以聯繫本案毒品交易事宜所用  3 IPHONE 11手機 無證據證明與被告本案犯行有關  4 IPHONE 6S手機 無證據證明與被告本案犯行有關  5 白色結晶13包（送驗總數量25.7041公克，驗餘總數量24.9504公克） 經送衛生福利部草屯療養院鑑定，認均含第三級毒品愷他命成分，總純質淨重25.0358公克。  6 555圖案包裝毒品咖啡包2包（與附表二編號2併同送驗，驗前總淨重673.24公克，取0.70公克鑑定用罄） 均為灰色包裝，內含黃色粉末，經送內政部警政署刑事警察局鑑定，認均含第三級毒品4-甲基甲基卡西酮、甲基-N ,N-二甲基卡西酮，及第四級毒品硝西泮（耐妥眠）成分，推估4-甲基甲基卡西酮驗前總純質淨重6.73公克  7 粉紅翅膀圖案包裝毒品咖啡包20包驗前總淨重130.48公克，取0.81公克鑑定用罄） 均為粉紅色包裝，內含淡黃色粉末，經送內政部警政署刑事警察局鑑定，認均含第三級毒品4-甲基甲基卡西酮、硝甲西泮（硝甲氮平）、甲基-N,N-二甲基卡西酮成分，推估4-甲基甲基卡西酮驗前總純質淨重1.30公克  8 ROLLS（起訴書誤載為ROSS）圖案包裝毒品咖啡包12包（與附表二編號1、附表三編號3併同送驗，驗前總淨重148.63公克，取0.54公克鑑定用罄） 均為黑色包裝，內含淡黃色粉末，經送內政部警政署刑事警察局鑑定，認均含第三級毒品4-甲基甲基卡西酮、硝甲西泮（硝甲氮平) 、甲基-N ,N- 二甲基卡西酮成分，推估4-甲基甲基卡西酮驗前總純質淨重4.45公克 


附表二（在甲車內扣得）：
編號         扣案物品              備註  1 ROLLS圖案包裝毒品咖啡包32包（與附表一編號8 、附表三編號3併同送驗，驗前總淨重148.63公克，取0.54公克鑑定用罄） 同附表一編號8備註欄所示  2 555圖案包裝毒品咖啡包130包（與附表一編號6併同送驗，驗前總淨重673.24公克，取0.70公克鑑定用罄） 同附表一編號6備註欄所示 


附表三（在被告之臺中市○○區○○○路00號3樓3C居所扣得）：
編號         扣案物品              備註  1 夾鏈袋1袋 無證據證明與被告本案犯行有關  2 電子磅秤1台 無證據證明與被告本案犯行有關  3 ROLLS 圖案包裝毒品咖啡包2包（與附表一編號8、附表二編號1併同送驗，驗前總淨重148.63公克，取0.54公克鑑定用罄） 同附表一編號8備註欄所示  4 帳冊2本 無證據證明與被告本案犯行有關  5 白色結晶1包（送驗數量：3.8409公克，驗餘數量：2.8115公克） 經送衛生福利部草屯療養院鑑驗，認含第三級毒品愷他命成分  6 磚紅色錠劑1包（送驗數量：32.4425公克，驗餘數量：30.4721公克） 經送衛生福利部草屯療養院鑑驗，認含第四級毒品硝西泮（純度小於1%）成分 


附表四（在張志豪住處查扣之扣案物）：
編號      扣案物品               備註  1 標示ROLLS之黑色包裝殘渣袋6 個 經送衛生福利部草屯療養院鑑驗，認含第三級毒品4-甲基甲基卡西酮成分 



附錄本案論罪科刑法條
修正前毒品危害防制條例第4條第3項：
　製造、運輸、販賣第三級毒品者，處7年以上有期徒刑，得併
  科新臺幣700萬元以下罰金。